【裁判字號】    97,訴,1014
【裁判日期】    971231
【裁判案由】    違反毒品危害防制條例
【裁判全文】
臺灣嘉義地方法院刑事判決              97年度訴字第1014號
公  訴  人  臺灣嘉義地方法院檢察署檢察官
被      告  甲○○
上列被告因違反毒品危害防制條例案件，經檢察官提起公訴（九
十七年度毒偵字第一八九五號），本院合議庭裁定由受命法官以
簡式程序進行審理，判決如下：
    主  文
甲○○施用第一級毒品，累犯，處有期徒刑捌月。又施用第二級
毒品，累犯，處有期徒刑伍月。應執行有期徒刑拾壹月。
    犯 罪 事 實
一、甲○○前於民國八十一年間因肅清煙毒條例、贓物及違反麻
    醉藥品管理條例案件，先後經臺灣高等法院臺南分院以八十
    一年度上訴字第二二二六號判處有期徒刑三年四月，臺灣臺
    南地方法院以八十一年度訴字第二一０三號判處有期徒刑二
    年六月，及本院以八十一年度易字第二一四三號判處有期徒
    刑四月確定，上開三罪經定其應執行刑為有期徒刑六年確定
    ；復於八十二年間因違反肅清煙毒條例案件，經本院判處應
    執行有期徒刑十年確定，於八十九年四月二十五日縮短刑期
    假釋出監，然於九十年間因施用毒品案件撤銷假釋；又於九
    十一年間因施用毒品之違反毒品危害防制條例案件，經臺灣
    雲林地方法院以九十二年度訴字第三六號判處應執行有期徒
    刑十月確定，並與上開殘刑接續執行，迄九十六年十二月十
    五日縮刑期滿執行完畢。而上開九十一年間之施用毒品案件
    ，另經臺灣雲林地方法院以九十一年度毒聲字第一００三號
    裁定令入戒治處所施以強制戒治，嗣經該院再以九十二年度
    毒聲字第四０三號裁定停止戒治，所餘戒治期間付保護管束
    ，迄九十二年十二月五日保護管束期滿，未經撤銷，視為強
    制戒治執行完畢。詎仍不知悛悔，於上開強制戒治執行完畢
    釋放五年內，基於施用第一級毒品之犯意，於九十七年九月
    十五日中午十二時許，在其位在嘉義縣義竹鄉六桂村義竹二
    ０四號住處內，以將海洛因摻水再使用針筒注射之方式，施
    用第一級毒品海洛因乙次；另基於施用第二級毒品之犯意，
    於施用海洛因後，以將甲基安非他命放入吸食器內燒烤後再
    吸用所產生煙霧之方式，施用甲基安非他命乙次。嗣於九十
    七年九月十六日在臺南縣鹽水鎮○○路南榮技術學院前為警
    查獲，並於同日下午六時五十七分許得其同意採其尿液送驗
    ，其結果呈嗎啡陽性、可待因陽性、安非他命陽性及甲基安
    非他命陽性反應，始查知上情。
二、案經臺南縣警察局新營分局報請臺灣臺南地方院檢察署檢察
    官呈請臺灣高等法院臺南分院檢察署檢察長令轉臺灣嘉義地
    方法院檢察署檢察官偵查起訴。
    理  由
一、訊據被告甲○○對於上開事實均坦承不諱（見本院卷第27頁
    、第35頁至第35頁）；參以於九十七年九月十六日下午六時
    五十七分許得被告同意採尿送驗，其結果確呈嗎啡陽性（按
    施用海洛因後，經人體之水解代謝作用，會呈嗎啡陽性反應
    ）反應、可待因陽性、安非他命陽性及甲基安非他命陽性反
    應等情，有正修科技大學超微量研究科技中心檢驗報告及代
    號與真實姓名對照表各乙紙在卷可稽，均足資擔保被告於本
    院審理時所為之上開任意性自白確與事實相符，應堪採信。
    又被告前於九十一年間因施用毒品案件，經臺灣雲林地方法
    院以九十一年度毒聲字第一００三號裁定令入戒治處所施以
    強制戒治，嗣經該院再以九十二年度毒聲字第四０三號裁定
    停止戒治，所餘戒治期間付保護管束，迄九十二年十二月五
    日保護管束期滿，未經撤銷，視為強制戒治執行完畢等情，
    有其臺灣高等法院被告前案紀錄表乙份在卷可稽，是被告於
    強制戒治執行完畢釋放後五年內再犯上開施用海洛因及甲基
    安非他命毒品之犯行，均至堪認定，應依法論科。
二、按海洛因、甲基安非他命分別屬毒品危害防制條例所定之第
    一級、第二級毒品，故核被告甲○○所為，係犯毒品危害防
    制條例第十條第一項、第二項之施用第一級、第二級毒品罪
    ；其施用前持有海洛因及施用前持有甲基安非他命之低度行
    為，均為施用之高度行為所吸收，均不另論罪。又被告前於
    八十一年間因肅清煙毒條例、贓物及違反麻醉藥品管理條例
    案件，先後經臺灣高等法院臺南分院以八十一年度上訴字第
    二二二六號判處有期徒刑三年四月，臺灣臺南地方法院以八
    十一年度訴字第二一０三號判處有期徒刑二年六月，及本院
    以八十一年度易字第二一四三號判處有期徒刑四月確定，上
    開三罪經定其應執行刑為有期徒刑六年確定；復於八十二年
    間因違反肅清煙毒條例案件，經本院判處應執行有期徒刑十
    年確定，於八十九年四月二十五日縮短刑期假釋出監，然於
    九十年間因施用毒品案件撤銷假釋；又於九十一年間因施用
    毒品之違反毒品危害防制條例案件，經臺灣雲林地方法院以
    九十二年度訴字第三六號判處應執行有期徒刑十月確定，並
    與上開殘刑接續執行，迄九十六年十二月十五日縮刑期滿執
    行完畢等情，則有被告之臺灣高等法院被告全國前案紀錄表
    及在監在押紀錄表各乙份附卷可佐，其於五年內故意再犯本
    件有期徒刑以上之罪，為累犯，均應依刑法第四十七條第一
    項加重其刑。而被告所犯上開二罪，罪名互異，犯意各別，
    應分論併罰。爰審酌被告前有肅清煙毒條例、違反麻醉藥品
    管理條例、贓物、竊盜、違反毒品危害防制條例前科之素行
    ，高中畢業之智識程度，前曾因施用毒品而經觀察、勒戒及
    強制戒治程序，竟未思悔改，另起意再為上開施用毒品犯行
    ，顯然缺乏禁絕毒害決心，並衡酌被告施用毒品之種類、次
    數，再考量施用毒品犯行係屬戕害自身健康之行為，尚未危
    害他人，且被告於本院審理中能坦承犯行，其犯後態度尚稱
    良好等一切情狀，分別量處如主文所示之刑，並定其應執行
    刑，以資懲儆。
據上論斷，應依刑事訴訟法第二百七十三條之一第一項、第二百
九十九條第一項前段，毒品危害防制條例第十條第一項、第二項
，刑法第十一條、第四十七條第一項、第五十一條第五款，判決
如主文。
本案經檢察官陳則銘到庭執行職務。
中    華    民    國    97    年    12    月    31    日
                      刑事第五庭  法  官  曾宏揚
以上正本證明與原本無異。
如不服本判決應於收受判決後10日內向本院提出上訴書狀，並應
敘述具體理由；其未敘述上訴理由者，應於上訴期間屆滿後20日
內向本院補提理由書（均須按他造當事人之人數附繕本）「切勿
逕送上級法院」。
中    華    民    國    97    年    12    月    31    日
                                  書記官  陳慶昀
附錄論罪科刑法條：
毒品危害防制條例第10條
施用第一級毒品者，處 6 月以上 5 年以下有期徒刑。
施用第二級毒品者，處 3 年以下有期徒刑。


司法院資訊處製作；財團法人民間司法改革基金會備份。
